臺灣高等法院民事裁定　　　　　　　　100年度重上字第566號
上　訴　人　翁明輝
訴訟代理人　李權宸律師
被上　訴人　翁進文
　　　　　　翁日章
　　　　　　翁明陽
　　　　　　翁寶秀
上列當事人間因所有權移轉登記等事件，本院裁定如下：
    主  文
上訴人應於收受本裁定正本之日起七日內，補繳第二審裁判費新
台幣柒拾陸萬捌仟壹佰陸拾捌元，逾期未繳納，即駁回上訴。
    理  由
一按訴訟標的之價額，由法院核定；核定訴訟標的之價額，以起
  訴時之交易價額為準；無交易價額者，以原告就訴訟標的所有
  之利益為準，民事訴訟法第77條之1第1、2項定有明文。
二本件上訴人起訴主張：原判決附表所示不動產均為翁祿壽所有
  ，並將原判決附表1 不動產借名登記在被上訴人翁日章名下，
  將原判決附表2 不動產借名登記在被上訴人翁明陽名下，將原
  判決附表3 不動產借名登記在被上訴人翁進文名下，及將原判
  決附表4 不動產借名登記在被上訴人翁寶秀名下，嗣翁祿壽死
  亡，各該借名登記契約消滅，爰依民法第1151條、第821 條、
  類推適用民法第550 條規定，聲明求為(一)被上訴人翁日章應將
  原判決附表1 不動產所有權移轉登記為兩造及翁添、翁寶釧（
  即翁祿壽之共同繼承人，下同）公同共有，並返還兩造及翁添
  、翁寶釧；(二)被上訴人翁明陽應將原判決附表2 不動產所有權
  移轉登記為兩造及翁添、翁寶釧公同共有，並返還兩造及翁添
  、翁寶釧；(三)被上訴人翁進文應將原判決附表3 不動產所有權
  移轉登記為兩造及翁添、翁寶釧公同共有，並返還兩造及翁添
  、翁寶釧；(四)被上訴人翁寶秀應將原判決附表4 不動產所有權
  移轉登記為兩造及翁添、翁寶釧公同共有，並返還兩造及翁添
  、翁寶釧。原審判決駁回上訴人之訴，上訴人提起上訴，聲明
  求予廢棄原判決，改判如上開起訴之聲明。
三查上訴人係為翁祿壽之繼承人全體之利益，請求被上訴人移轉
  原判決附表之不動產予全體繼承人公同共有，及返還各該不動
  產予全體繼承人，則其因本件起訴可得之利益，應包括其為其
  他繼承人為原告，其他繼承人可得之利益在內，故本件訴訟標
  的價額應按上訴人於民國（下同）99年5 月27日提起本件訴訟
  （見原審調解卷第5 頁）當時，原判決附表不動產之交易價額
  全部核定之。
四依上訴人於原審提出之土地登記謄本（見調解卷第13至21頁）
  ，及臺北市稅捐稽徵處內湖分處99年9 月29日北市稽內湖乙字
  第09932454800號函內容（原審卷第9、17頁），核定本件訴訟
  標的價額如下：
(一)原判決附表2所示建號2220建號建物於100年度之房屋總現值為
  新台幣（下同）649,900元。
(二)原判決附表3 所示建號2214建號建物於100 年度之課稅現值為
  650,800元。
(三)原判決附表4 所示建號1923建號建物於100 年度之課稅現值為
  168,300元。
(四)原判決附表1 編號1土地應有部分之公告現值為7,072,842元（
  542,000 元×104平方公尺×527/4200＝7,072,842元（元以下
  四捨五入）。
(五)原判決附表1 編號2土地應有部分之公告現值為1,449,850元（
  542,000 ×105×107/4200）。
(六)原判決附表1 編號3土地應有部分之公告現值為8,024,955元（
  542,000 ×118×527/4200）（元以下四捨五入）。
(七)原判決附表2、3所示土地應有部分之公告現值為48,506,674元
  〔66,000×2,134×（1,504+1,940）/10000〕（元以下四捨五
  入）。
(八)以上總額66,523,321元，爰據以核定本件訴訟標的價額。
五綜上，本件訴訟標的價額為66,523,321元，應徵第二審裁判費
  896,196元，上訴人已繳納128,028元（本院卷第8 頁），尚欠
  第二審裁判費768,168 元，未據上訴人繳納，茲限上訴人於收
  受本裁定正本之日起7 日內，如數逕向本院繳納，逾期未繳，
  即駁回其上訴。
六爰裁定如主文。
中    華    民    國   100    年    8     月    26    日
                  民事第四庭
                        審判長法  官  張劍男
                              法  官  彭昭芬
                              法  官  翁昭蓉
正本係照原本作成。
補繳裁判費部分不得抗告。
核定訴訟標的價額部分，如不服本裁定，應於收受送達後10日內
向本院提出抗告狀，並應繳納抗告費新台幣１千元。
中    華    民    國   100    年    8     月    29    日
                              書記官  張淑芬